【裁判字號】    97,簡抗,2
【裁判日期】    971128
【裁判案由】    詐欺
【裁判全文】
臺灣板橋地方法院刑事裁定               97年度簡抗字第2號
抗  告  人
即原聲請人  甲○○
上列抗告人因詐欺案件，對於本院中華民國97年8 月6 日97年度
聲再字第27號駁回其聲請再審及停止執行刑罰（確定判決案號：
本院97年度簡字第2955號）之裁定不服，提起抗告，本院裁定如
下：
    主  文
抗告駁回。
    理  由
一、原裁定意旨略以：(一)按有罪判決確定後，因發現確實之新證
    據，足認受有罪判決之人應受無罪、免訴、免刑或輕於原判
    決所認罪名之判決者，為受判決人之利益，得聲請再審，刑
    事訴訟法第420 條第1 項第6 款定有明文；復按聲請再審，
    應以再審書狀敘述理由，附具原判決之繕本及證據，提出於
    管轄法院為之，刑事訴訟法第429 條亦有明文。查抗告人聲
    請再審，並未附具原判決之繕本，核與刑事訴訟法第429 條
    之規定不合，其再審之聲請，違背聲請再審之程序規定，自
    難准許。(二)復按聲請再審，無停止刑罰執行之效力，但管轄
    法院之檢察官於再審之裁定前得命停止；又法院認為有再審
    理由者，應為開始再審之裁定，為該裁定後，得以裁定停止
    刑罰之執行，刑事訴訟法第430 條、第435 條第1 項、第2
    項分別定有明文。抗告人雖具狀聲請停止刑罰之執行，惟本
    院既駁回其再審之聲請，並未為開始再審之裁定，即無由依
    刑事訴訟法第435 條第2 項之規定裁定停止刑罰之執行，從
    而本件聲請人所為停止刑罰執行之聲請，亦應併予駁回。
二、抗告意旨如刑事抗告狀所載（如附件）。
三、按對於適用簡易程序案件所為裁定有不服者，得抗告於管轄
    之第二審地方法院合議庭，刑事訴訟法第455 條之1 第4 項
    定有明文。又抗告法院認為抗告無理由者，應以裁定駁回之
    ，刑事訴訟法第455 條之1 第5 項準用同法第412 條規定明
    確。經查：本件抗告人對於本院97年度簡字第2955號確定判
    決向原審聲請再審，並未依刑事訴訟法第429 條規定附具原
    判決之繕本，其聲請再審之程序顯然違背規定，原審因而依
    同法第433 條規定裁定駁回聲請；復因未為開始再審之裁定
    ，無由依刑事訴訟法第435 條第2 項規定裁定停止刑罰之執
    行，一併駁回其停止刑罰執行之聲請，均屬有據。抗告人仍
    執實體爭辯事項，對原審裁定提起抗告，核無理由，應予駁
    回。
四、依刑事訴訟法第455 條之1 第5 項、第412 條，裁定如主文
    。
中    華    民    國    97    年    11    月    28    日
                  刑事第十二庭  審判長法  官  陳鴻清
                                      法  官  劉安榕
                                      法  官  朱嘉川
以上正本證明與原本無異。
如不服本裁定應於送達後5日內向本院提出抗告狀。
                                書記官  陳聖儒
中    華    民    國    97    年    12    月    5     日


司法院資訊處製作；財團法人民間司法改革基金會備份。
